臺灣士林地方法院民事裁定
111年度司繼字第774號
聲  請  人  臺北市稅捐稽徵處

法定代理人  倪永祖  


上列聲請人聲請為被繼承人李萬吉選任遺產管理人事件，本院裁
定如下：
    主      文
選任蕭嘉豪律師（男、年籍資料詳卷、事務所設於臺北市○○區○○
○路○段000號3樓之6）為被繼承人李萬吉（男、民國00年0月00日
生、身分證統一編號：Z000000000號）之遺產管理人。
准對被繼承人李萬吉之大陸地區以外繼承人為承認繼承之公示催
告。
被繼承人李萬吉之大陸地區以外繼承人，應自前項公示催告最後
揭示法院公告處、資訊網路及其他適當處所之日起，壹年貳月內
承認繼承，上述期限屆滿，無繼承人承認繼承時，被繼承人李萬
吉之遺產，於清償債權並交付遺贈物後，如有賸餘即歸屬國庫。
聲請程序費用由被繼承人李萬吉之遺產負擔。
    理      由
一、按繼承開始時，繼承人之有無不明，而無親屬會議或親屬會
    議未於 1個月內選定遺產管理人者，利害關係人或檢察官得
    聲請法院選任遺產管理人，並由法院依公示催告程序，定6
    個月以上之期限，公告繼承人，命其於期限內承認繼承，民
    法第1177條、第1178條規定甚明。
二、本件聲請意旨略以：被繼承人李萬吉於民國109年4月16日死
    亡，被繼承人生前滯欠聲請人地價稅計新臺幣（下同）11,6
    06元，而被繼承人之法定各順位繼承人目前皆已死亡，聲請
    人無法就欠繳稅捐進行送達及執行，爰依民法第1178條第2
    項、家事事件法第136條之規定，聲請選任蕭嘉豪律師為被
    繼承人之遺產管理人等語，並提出臺北○○○○○○○○○110年3月2
    6日北市士戶資字第1107002890號函暨戶籍謄本、繼承系統
    表、欠稅查詢情形表、全國財產稅總歸戶財產查詢清單、土
    地登記公務用謄本、本院家事庭函、三親等親資料查詢清單
    、願任同意書、律師證書等件為證。
三、經查，聲請人主張被繼承人死亡後，其所有繼承人均已死亡
    ，是否仍有應繼承之人不明，而其親屬會議未於法定期間內
    選定遺產管理人等事實，此有聲請人提出前揭書證在卷可證
    。是聲請人主張上開事實堪信為真，從而聲請人聲請選任被
    繼承人之遺產管理人，揆諸前揭法條規定，為有理由，應予
    准許。
四、按遺產管理人之設，旨在管理、保存及清算遺產，以免遺產
    散失，是以遺產管理人具有相當之公益色彩；又選任遺產管
    理人，除慮及管理遺產之公平性外，須考慮其適切性，亦即
    可對其遺產、遺債之情形瞭解較深，復與遺債債權人無利害
    共同關係而得忠誠處理者，優先選任為宜。茲審酌律師對法
    律學有專精，持有具高度公信力之專門職業技術執照，對於
    遺產管理事件應較熟稔，較能積極有效地發揮遺產之最大效
    益，亦較可避免債權人債權追索困難之缺失。是本院認聲請
    人聲請選任蕭嘉豪律師為被繼承人之遺產管理人為適當，且
    蕭嘉豪律師亦同意擔任該職務，有其所提出之願任同意書在
    卷可憑，爰裁定如主文所示，併依民法第1178條第2 項規定
    為承認繼承之公示催告。
五、依家事事件法第127條第4項規定，裁定如主文。
六、如不服本件裁定，得於裁定書送達之翌日起10日內，以書狀
    敘述理由，向本庭提起抗告，並應繳納抗告費新台幣1000元
    。
　　
中　　華　　民　　國　　111 　年　　6 　　月　　8 　　日
                  家事庭司法事務官